【裁判字號】    92,易,22
【裁判日期】    920717
【裁判案由】    傷害等
【裁判全文】
臺灣桃園地方法院刑事判決                            九十二年度易字第二二號
    公  訴  人  臺灣桃園地方法院檢察署檢察官
    被      告  甲○○
右列被告因傷害等案件，經檢察官提起公訴（九十一年度偵字第一五○○○號、第一
七三二○號），本院判決如左：
    主      文
甲○○共同傷害人，處拘役肆拾日，如易科罰金，以佰元折算壹日。又共同以脅迫
妨害人行使權利者，處拘役貳拾日，如易科罰金，以佰元折算壹日。應執行拘役伍
拾日，如易科罰金，以佰元折算壹日。
    事      實
一、緣甲○○與乙○○前因機車買賣糾紛起爭執，竟夥同方以文（未據起訴）、及另
    一名年約二十五歲不詳姓名之成年男子，共同基於普通傷害之犯意聯絡，於民國
    （下同）九十一年四月二十一日凌晨一時十分許，前往乙○○位於桃園縣龜山鄉
    長庚社區十九號一樓住處，由方以文持剪刀（未扣案）及甲○○徒手共同毆打乙○○之身體，使其受有頭部外傷、下巴挫傷、鼻出血等傷害，並共同基於妨害他
    人行使權利之犯意聯絡，由甲○○命該不詳姓名成年男子強行拉住乙○○之妻丙○○並恐嚇稱：不准說話，否則打你先生等語，以此方式強迫其不得聲張求救，
    妨害丙○○行使權利。
二、案經乙○○訴由桃園縣警察局龜山分局報告併丙○○訴請臺灣桃園地方法院檢察
    署檢察官偵查起訴。
    理      由
一、訊據被告甲○○固坦承有與告訴人於前開時、地二人有拉扯之情形，惟否認有何
    右揭犯行，辯稱：並無對告訴人毆打及妨害告訴人報警云云。惟查，右揭犯罪事
    實，業據告訴人乙○○、丙○○分別於警訊及偵審中指訴綦詳，並有診斷證明書
    一紙附卷可稽，足認被告前開所辯，應係事後卸責之詞，不足採信。至證人方以
    文雖證稱伊未持剪刀傷害告訴人乙○○，被告亦未毆打告訴人乙○○云云，應係
    事後卸責及迴護被告之舉，亦難採信。又按共同正犯，係共同實施犯罪行為之人
    ，在共同意思範圍內，各自分擔犯罪行為之一部，相互利用他人之行為，以達其
    犯罪之目的，其成立不以全體均行參與實施犯罪構成要件之行為為要件；參與犯
    罪構成要件之行為者，固為共同正犯；以自己共同犯罪之意思，與犯罪構成要件
    以外之行為，或以自己共同犯罪之意思，事前同謀，而由其中一部分人實行犯罪
    之行為者，亦均應認為共同正犯，使之對於全部行為所發生之結果，負其責任。
    本件被告與其他共犯對前開犯行，既有犯意及聯絡及行為之分擔，自應共負刑責
    。是本案事證明確，被告犯行，洵堪認定。
二、核被告甲○○所為，係犯有刑法第二百七十七條第一項之普通傷害罪，及同法第
    三百零四條第一項之妨害他人行使權利罪。被告與共犯方以文、及另一不詳姓名
    之成年男子間，就上述二罪間，顯有犯意聯絡，行為分擔事實，應以共同正犯論
    處。被告所犯二罪犯意各別，罪名互異，應予分論併罰。爰審酌被告犯罪之動機
    、目的、手段，及其品性尚可、生活狀況、智識程度、告訴人乙○○受傷之程度
    、犯罪所生之損害，及犯罪後否認犯行之態度等一切情狀，各量處如主文所示之
    刑，並諭知易科罰金之折算標準，並依法定其應執行之刑，及易科罰金之折算標
    準，以資懲儆。至剪刀一把，並未扣案，且為告訴人家中之物，業據告訴人乙○○供明在卷，故不予宣告沒收，併予明。
據上論斷，應依刑事訴訟法第二百九十九條第一項前段，刑法第二十八條、第二百七
十七第一項、第三百零四條第一項、第四十一條第一項前段、第五十一條第六款，罰
金罰鍰提高標準條例第一條前段、第二條，判決如主文。
本案經檢察官張啟聰到庭執行職務。
中      華      民      國    九十二    年      七      月     十七     日
                                      臺灣桃園地方法院刑事第六庭
                                          法  官    游  紅  桃
右正本證明與原本無異。
如不服本判決，應於判決送達後十日內向本院提出上訴狀（應附繕本），上訴於臺灣
高等法院。
                                          書記官    張  嘉  雯
中      華      民      國    九十二    年      七      月    二十一    日
附論罪科刑依據之法條：
中華民國刑法第二百七十七條
（普通傷害罪）
傷害人之身體或健康者，處三年以下有期徒刑、拘役或一千元以下罰金。
犯前項之罪因而致人於死者，處無期徒刑或七年以上有期徒刑；致重傷者，處三年以
上十年以下有期徒刑。
中華民國刑法第三百零四條
（強制罪）
以強暴、脅迫使人行無義務之事或妨害人行使權利者，處三年以下有期徒刑、拘役或
三百元以下罰金。
前項之未遂犯罰之。


司法院資訊處製作；財團法人民間司法改革基金會備份。
